【裁判字號】    98,易,3858
【裁判日期】    981215
【裁判案由】    竊盜
【裁判全文】
臺灣臺中地方法院刑事判決              98年度易字第3858號
公  訴  人  臺灣臺中地方法院檢察署檢察官
被      告  乙○○
上列被告因竊盜案件，經檢察官提起公訴（98年度偵字第23187
號），被告於準備程序中就被訴事實為有罪之陳述，經聽取當事
人之意見後，由本院裁定進行簡式審判程序，判決如下：
    主  文
乙○○竊盜，累犯，處有期徒刑伍月，如易科罰金，以新臺幣壹
仟元折算壹日；又竊盜，累犯，處有期徒刑肆月，如易科罰金，
以新臺幣壹仟元折算壹日；又竊盜，累犯，處有期徒刑伍月，如
易科罰金，以新臺幣壹仟元折算壹日。應執行有期徒刑壹年，如
易科罰金，以新臺幣壹仟元折算壹日。
    事  實
一、乙○○前因竊盜案件，經本院臺中簡易庭以94年度中簡字第
    1013號簡易判決判處有期徒刑6 月確定後，於民國95年3 月
    6 日易科罰金執行完畢，仍不知悔改。乙○○竟意圖為自己
    不法之所有，分別為下列犯行：
  (一)於98年9 月12日凌晨3 時50分許，在臺中市○○路與中港路
    口附近，趁甲○○因精神不佳，將所駕駛之車牌號碼9259-T
    Z 號自小客車停放路旁，人在車內睡覺，車窗搖下之際，認
    有機可趁，而以手伸入車窗，竊取甲○○所有之戒子1 只、
    手錶1 只及甲○○放置在副駕駛座上背包內之新臺幣（下同
    ）13萬元得手後，乙○○隨即將上開竊得之戒子、手錶攜往
    臺中市○○路附近之跳蚤市場變賣，變賣得款20萬元及上開
    竊得之現金13萬元，均留供己用。
  (二)於98年9 月25日凌晨3 時許，在臺中市○○○路與五權西四
    街口臺中市美術館側門之綠園道附近，趁丙○○酒後精神不
    濟，將所駕駛之車牌號碼EE-6063 號自小客車停放路旁，人
    在車內睡覺，車門未上鎖之際，徒手打開車門，竊取丙○○
    所有放在車內之手機2 支（分別為諾基亞廠牌、序號000000
    000000000 號之手機1 支，及ASUS廠牌、序號000000000000
    000 號之手機1 支），得手後，乙○○將上開手機藏放在自
    己駕駛之車牌號碼YK-6335 號自小客車後座椅子下方（上開
    被害人姓名及車號業經蒞庭執行職務之檢察官具狀補充）。
  (三)於98年9 月26日凌晨4 時15分許，在臺中縣大里市○○○路
    與永大路口，趁丁○○因精神不佳，將所駕駛之車牌號碼74
    79-WA 號自小客車停放路旁，人在車內睡覺，車門未上鎖之
    際，徒手打開車門，竊取丁○○所有放置在車內副駕駛座之
    側背包1 只（內有身分證1 張、汽車駕照1 張、彰化銀行提
    款卡1 張、現金2 千元等物）得手後，即為警發現其竊盜犯
    行，而當場將之逮捕，並扣得丁○○遭乙○○竊取之上開側
    背包1 只及其內上揭物品，嗣為警在乙○○駕駛之車牌號碼
    YK-6335 號自小客車後座椅子下方搜得上揭諾基亞廠牌、序
    號000000000000000 號之手機1 支，及ASUS廠牌、序號0000
    00000000000 號之手機1 支後，乙○○在有偵查權限之人知
    悉其竊盜丙○○之財物之前，即主動向員警許世賢坦認自己
    係下手竊盜之人，自首接受裁判，因而循線偵悉上情。
二、案經臺中市警察局第三分局報告臺灣臺中地方法院檢察署檢
    察官偵查起訴。
    理  由
一、按被告以外之人於審判外之言詞或書面陳述，除法律有規定
    者外，不得作為證據。前項規定，於法院以簡式審判程式或
    簡易判決處刑者，不適用之，刑事訴訟法第159 條定有明文
    。查本案被告乙○○因竊盜案件，經檢察官提起公訴，被告
    於準備程序中就被訴事實為有罪之陳述，經法官告知簡式審
    判程序之旨，並聽取公訴人、被告之意見後，裁定進行簡式
    審判程序，且無刑事訴訟法第159 條第1 項規定之適用，合
    先敘明。
二、上開犯罪事實，業據被告乙○○於警詢、偵查中及本院審理
    中坦承不諱，核與被害人甲○○、丙○○及丁○○於警詢中
    指述遭竊之情節相符，並有臺中市警察局第三分局搜索、扣
    押筆錄暨扣押物品目錄表、贓物認領保管單3 份、蒐證照片
    8 幀、通聯調閱查詢單、通聯調閱及基資申請單、被害人甲○○所提財物證明資料等證據在卷可稽，互核相符，由是足
    認被告所為任意性自白，核與事實相符，足堪採信。是本案
    事證明確，被告所為竊盜犯行，洵堪認定，應依法論科。
三、核被告乙○○所為，係犯刑法第320 條第1 項之竊盜罪。被
    告所犯上開3 罪，犯意個別，行為互殊，應予分論併罰。又
    其前有如上揭事實欄一所載罪刑宣告及刑之執行完畢情形，
    此觀諸臺灣高等法院被告前案紀錄表之記載即明，被告於受
    徒刑執行完畢後，5 年內故意再犯有期徒刑以上之罪，各為
    累犯，各應依刑法第47條第1 項規定加重其刑。另被告就其
    所犯上揭事實欄一(二)所載犯行，係在職司偵查權限之司法警
    察得悉該案件之犯罪嫌疑人及犯罪事實前，主動供出其為下
    手實行犯罪之人乙節，此經被告於警詢中及本院審理中陳述
    明確，而警方依據被告之警詢供述及上開手機序號調閱通聯
    結果，查知上開贓物手機係被害人丙○○遭竊之物，並循線
    通知被害人丙○○製作警詢筆錄乙節，亦經被害人丙○○於
    警詢中陳述在卷及有通聯調閱及基資申請單1 份在卷可參。
    審酌被害人丙○○於遭被告竊盜後，並未向警方報案，加以
    警方於98年9 月26日上午4 時15分許查獲被告之際，尚未獲
    悉上揭被害人丙○○英遭竊盜情事，而係經被告自行供出上
    情後，始循線查獲其另犯竊盜案件，被告並於事後接受裁判
    ，故被告就上揭事實欄一、(二)竊盜被害人丙○○財物之部分
    ，合於刑法第62條第1 項之自首要件，爰依法減輕其刑，並
    就其所犯此部分之罪刑，先加重後減輕之。爰審酌被告所為
    對社會治安所生危害非輕，犯罪所得非鉅，未能與被害人達
    成和解賠償損失，及念其犯後坦承犯行，態度良好，及斟酌
    其犯罪之動機、目的、手段、前有竊盜前科及素行等一切情
    狀，分別量處如主文所示之刑。末按，依司法院釋字第662
    號解釋：「中華民國九十四年二月二日修正公布之現行刑法
    第四十一條第二項，關於數罪併罰，數宣告刑均得易科罰金
    ，而定應執行刑之刑逾六個月者，排除適用同條第一項得易
    科罰金之規定部分，與憲法第二十三條規定有違，並與本院
    釋字第三六六號解釋意旨不符，應自本解釋公布之日起失其
    效力。」故對於數罪併罰，數宣告刑均得易科罰金，而定應
    執行之刑超過6 個月之案件，依司法院釋字第366 號、662
    號解釋意旨，仍得易科罰金。揆諸上開說明，本院乃就被告
    所受各宣告刑，併諭知易科罰金之折算標準，並就其所犯數
    罪定其應執行之刑，併諭知易科罰金之折算標準，以資懲儆
    。至新修正刑法第41條第2 項至第8 項業於98年9 月1 日施
    行，依刑事訴訟法第479 條第2 項規定，該易服社會勞動乃
    係屬執行檢察官之權限，本件自無須於主文中另諭知易服社
    會勞動之折算標準，附此敘明。
四、末查，被告所有之扳手2 支，雖經警方同時查扣，惟該扳手
    係警方在被告駕駛之車牌號碼YK-6335 號自小客車後座座椅
    下取出之物，並非被告當場持以竊盜丁○○財物使用之工具
    ，而被告前於檢察官訊問時，堅決否認有使用上揭扳手行竊
    等語在卷，又於本院審理中堅稱：其為上開3 件竊盜行為時
    ，並未使用任何工具等語明確，而本案又查無其他積極證據
    足資證明被告為上揭竊盜行為時有使用（或預備使用）上揭
    扳手犯罪之行為，是本院難認上揭扳手為被告供犯罪使用之
    物，即不得併予宣告沒收，附此敘明。
據上論斷，應依刑事訴訟法第273 條之1 第1 項、第299 條第1
項前段，刑法第320 條第1 項、第47條第1 項、第62條前段、第
41條第1 項前段、第51條第5 款，刑法施行法第1 條之1 第1 項
、第2 項前段，判決如主文。
本案經檢察官張容姍到庭執行職務。
中    華    民    國    98    年    12    月    15    日
                  刑事第十八庭  法  官  胡芷瑜
以上正本證明與原本無異。
如不服本判決，應於收受送達後10日內向本院提出上訴書狀（應
敘述具體理由並附繕本）。上訴書如未敘述理由，應於上訴期間
屆滿後20日內補提理由書於本院。
                                書記官  沈慧玲
中    華    民    國    98    年    12    月    15    日
附錄本案論罪科刑法條：
中華民國刑法第320 條第1 項
意圖為自己或第三人不法之所有，而竊取他人之動產者，為竊盜
罪，處 5 年以下有期徒刑、拘役或 5 百元以下罰金。


司法院資訊處製作；財團法人民間司法改革基金會備份。
